【裁判字號】    90,上易,2303
【裁判日期】    900821
【裁判案由】    竊盜
【裁判全文】
台灣高等法院刑事判決                            九十年度上易字第二三三號
    上  訴  人  臺灣新竹地方法院檢察署檢察官
    被      告  乙○○
右上訴人因被告竊盜案件，不服臺灣新竹地方法院八十九年度易字第一三六號，中
華民國九十年三月十六日第一審判決（起訴案號：臺灣新竹地方法院檢察署八十九年
度偵字第五八一○號），提起上訴，本院判決如左：
    主  文
上訴駁回。
    理  由
一、公訴意旨略以：乙○○意圖為自己不法之所有，於民國八十九年四月十六日中午
    ，在苗栗縣南庄鄉獅山村勸化堂附近，竊取甲○○所有車號ＤＫ─七二○三號自
    小客車，復於同年四月二十六日晚上，在新竹縣芎林鄉新鳳村內，竊取丙○○所
    有車號ＪＺ─一三三五號自小客車車牌二面，將之懸掛於所竊得之車上使用，並
    將該車交溫源發使用，嗣於八十九年五月二日晚間七時許，溫源發駕駛該車至苗
    栗縣頭份鎮○○路口，為警查獲。因認被告乙○○涉有刑法第三百二十條第一項
    之竊盜罪嫌。
二、訊據被告乙○○坦承駕駛上開自小客車，惟堅決否認有何竊盜犯行，辯稱：伊沒
    有竊取該車，該車係綽號「阿忠」之不詳姓名男子交付使用等語。而公訴人認被
    告涉有竊盜犯行，係以：證人溫源發之證詞，被害人甲○○、丙○○之指述，及
    贓物認領保管收據，為其論據。
三、經查：
（一）按犯罪事實，應依證據認定之，無證據不得推定其犯罪事實。又不能證明被告
      犯罪者，應諭知無罪之判決。刑事訴訟法第一百五十四條、第三百零一條第一
      項分別定有明文。
（二）本案係警方於八十九年五月二日十九時許，在苗栗縣頭份鎮○○路二七○巷二
      十五號，查獲溫源發持有安非他命二包及汽車用鋁合金鋼圈四個等物，溫源發
      遂於同日十九時三十分許，帶同警方至苗栗縣頭份鎮○○街三八○號前，起出
      上開懸掛ＪＺ─一三三五號車牌之車號ＤＫ─七二○三號自小客車，此經溫源
      發於警訊陳明在卷，並有搜索扣押證明筆錄、苗栗縣警察局頭份分局刑事案件
      報告書可憑。雖溫源發於警訊時指稱：車輛係被告所竊得，因被告告知上開車
      輛停放該處，可以使用該車云云；於檢察官偵查中供稱：被告打電話告訴我說
有一台車子放在潘桃里，如果我要開，我就去開（見台灣苗栗地方法院檢察署
      八十九年度偵字第一七五○號卷）；於原審法院稱：聽被告說車停在那邊，曾
      看過被告開此車才認為是被告所竊（見原審法院卷第五十頁），其係因聽說或
      看被告開過該車，始認為被告偷車，因其並未親眼目睹被告偷車，自難遽採為
      不利於被告之認定。另證人羅雙政雖於檢察官偵查中稱：上開自小客車係被告
      所竊得，平日看到被告在使用云云；然於原審法院訊問時證稱：因見被告使用
      該自小客車數次，始認係被告所竊得，該證人亦未親見被告竊取該車，亦不得
      僅依其證言，而為不利於被告之認定。
（三）被告雖駕駛持有贓車，然其來源，或係偷竊而得，或係買受贓物，或係收受贓
      物，本件所憑之證據既未達於被告竊盜有罪之確信，尚不足為不利於被告竊盜
      事實之認定，此外，復查無其他積極證據足以證明被告確有公訴人所指之竊盜
      犯行。
四、原審認不能證明被告竊盜犯行，為其無罪之諭知，於法並無不合。檢察官上訴意
    旨，仍指被告犯罪，核無理由，上訴應予駁回。
五、被告坦承知悉該車為贓車，仍予收受、使用，關於贓物之罪嫌，應另由檢察官偵
    辦，附此敘明。
六、據上論斷，應依刑事訴訟法第三百六十八條，判決如主文。
本案經檢察官柯麗鈴到庭執行職務。
中      華      民      國      九十    年    八      月    二十一      日
                            臺灣高等法院刑事第五庭
                                審判長法  官  曾  德  水
                                      法  官  楊  貴  雄
                                      法  官  趙  功  恆
右正本證明與原本無異。
不得上訴。
                                      書記官  孫  佩  琳
中      華      民      國     九十     年    八      月     二十一     日
台灣高等法院刑事判決                            九十年度上易字第二三三號
    上  訴  人  臺灣新竹地方法院檢察署檢察官
    被      告  乙○○  男  民國○○年○月○日生
                        住苗栗縣三灣鄉大河村河底七十四號
                        （現另案羈押於臺灣台北看守所）
                        身分證統一編號：Ｋ一二一一二九二八號
右上訴人因被告竊盜案件，不服臺灣新竹地方法院八十九年度易字第一三六號，中
華民國九十年三月十六日第一審判決（起訴案號：臺灣新竹地方法院檢察署八十九年
度偵字第五八一○號），提起上訴，本院判決如左：
    主  文
上訴駁回。
    理  由
一、公訴意旨略以：乙○○意圖為自己不法之所有，於民國八十九年四月十六日中午
    ，在苗栗縣南庄鄉獅山村勸化堂附近，竊取甲○○所有車號ＤＫ─七二○三號自
    小客車，復於同年四月二十六日晚上，在新竹縣芎林鄉新鳳村內，竊取丙○○所
    有車號ＪＺ─一三三五號自小客車車牌二面，將之懸掛於所竊得之車上使用，並
    將該車交溫源發使用，嗣於八十九年五月二日晚間七時許，溫源發駕駛該車至苗
    栗縣頭份鎮○○路口，為警查獲。因認被告乙○○涉有刑法第三百二十條第一項
    之竊盜罪嫌。
二、訊據被告乙○○坦承駕駛上開自小客車，惟堅決否認有何竊盜犯行，辯稱：伊沒
    有竊取該車，該車係綽號「阿忠」之不詳姓名男子交付使用等語。而公訴人認被
    告涉有竊盜犯行，係以：證人溫源發之證詞，被害人甲○○、丙○○之指述，及
    贓物認領保管收據，為其論據。
三、經查：
（一）按犯罪事實，應依證據認定之，無證據不得推定其犯罪事實。又不能證明被告
      犯罪者，應諭知無罪之判決。刑事訴訟法第一百五十四條、第三百零一條第一
      項分別定有明文。
（二）本案係警方於八十九年五月二日十九時許，在苗栗縣頭份鎮○○路二七○巷二
      十五號，查獲溫源發持有安非他命二包及汽車用鋁合金鋼圈四個等物，溫源發
      遂於同日十九時三十分許，帶同警方至苗栗縣頭份鎮○○街三八○號前，起出
      上開懸掛ＪＺ─一三三五號車牌之車號ＤＫ─七二○三號自小客車，此經溫源
      發於警訊陳明在卷，並有搜索扣押證明筆錄、苗栗縣警察局頭份分局刑事案件
      報告書可憑。雖溫源發於警訊時指稱：車輛係被告所竊得，因被告告知伊車停
      放該處，可以使用該車云云；於檢察官偵查中供稱：被告打電話告訴我說，有
      一台車子放在潘桃里，如果我要開，我就去開（見台灣苗栗地方法院檢察署八
      十九年度偵字第一七五○號卷）；於原審法院稱：聽被告說車停在那邊，曾看
      過被告開此車才認為是被告所竊（見原審法院卷第五十頁），其係因聽說或看
      被告開過該車，始認為被告偷車，因其並未親眼目睹被告偷車，自難遽採為不
      利於被告之認定。另證人羅雙政雖於檢察官偵查中稱：上開自小客車係被告所
      竊得，平日看到被告在使用云云；然於原審法院訊問時證稱：因見被告使用該
  自小客車數次，始認係被告所竊得，該證人亦未親見被告竊取該車，亦不得僅
      依其證言，而為不利於被告之認定。
（三）被告雖駕駛持有贓車，然其來源，或係偷竊而得，或係買受贓物，或係收受贓
      物，本件所憑之證據既未達於被告竊盜有罪之確信，尚不足為不利於被告竊盜
      事實之認定，此外，復查無其他積極證據足以證明被告確有公訴人所指之竊盜
      犯行。
四、原審認不能證明被告竊盜犯行，為其無罪之諭知，於法並無不合。檢察官上訴意
    旨，仍指被告犯罪，核無理由，上訴應予駁回。
五、被告坦承知悉該車為贓車，仍予收受、使用，關於贓物之罪嫌，應另由檢察官偵
    辦，附此敘明。
六、據上論斷，應依刑事訴訟法第三百六十八條，判決如主文。
本案經檢察官柯麗鈴到庭執行職務。
中      華      民      國      九十    年    八      月    二十一      日
                            臺灣高等法院刑事第五庭
                                審判長法  官  曾  德  水
                                      法  官  楊  貴  雄
                                      法  官  趙  功  恆
右正本證明與原本無異。
不得上訴。
                  書記官  孫  佩  琳
中      華      民      國     九十     年    八      月     二十一     日


司法院資訊處製作；財團法人民間司法改革基金會備份。
